臺灣高等法院臺中分院刑事裁定
110年度聲字第2075號
聲明異議人  
即受處分人  王秀英




上列受處分人因聲明異議案件，不服臺灣臺中地方檢察署檢察官
執行指揮之命令（民國110年5月19日110毒偵緝字第74號戒治處
分執行指揮書）聲明異議，本院裁定如下：
    主  文
聲明異議駁回。
    理  由
一、聲明異議意旨略以：毒品危害防制條例第20條第3項業於109
    年1月15日修正公布，於109年7月15日施行，依修正後之規
    定，於觀察、勒戒、強制戒治執行完畢釋放後3年後再犯，
    只要本次施用毒品罪，距最近一次觀察、勒戒、強制戒治已
    逾3年，即應再行觀察、勒戒、強制戒治。聲明異議人即受
    戒治人王秀英本次施用毒品案件，符合3年後再犯施用毒品
    案件，經法院裁定執行觀察、勒戒，受戒治人經法務部○○○○
    ○○○○○戒治所評估認受戒治人依法務部有無繼續施用毒品傾
    向評估標準評分說明手冊評估為總分62分以上，經法院裁定
    執行強制戒治，受戒治人心有不服，懇請檢察官依保安處分
    執行法第28條第1項聲請免予繼續執行等語。
二、按受刑人或其法定代理人或配偶以檢察官執行之指揮為不當
    者，得向諭知該裁判之法院聲明異議，刑事訴訟法第484條
    定有明文。該條所稱「諭知該裁判之法院」，乃指對被告之
    有罪判決，於主文內實際宣示其主刑、從刑之裁判而言，若
    判決主文並未諭知主刑、從刑，係因被告不服該裁判，向上
    級法院提起上訴，而上級法院以原審判決並無違誤，上訴無
    理由，因而維持原判決諭知「上訴駁回」者，縱屬確定之有
    罪判決，但因對原判決之主刑、從刑未予更易，其本身復未
    宣示如何之主刑、從刑，自非該條所指「諭知該裁判之法院
    」（最高法院106年度台抗字第305號裁定意旨意旨參照）。
三、查異議人前因施用毒品案件，經臺灣臺中地方檢察署檢察官
    以110年度聲戒字第97號、109年度毒偵緝字第74號聲請強制
    戒治，經臺灣臺中地方法院以110年度毒聲字第754號裁定被
    告入戒治處所施以強制戒治，其期間為6個月以上，至無繼
    續強制戒治之必要為止，但最長不得超過1年，異議人不服
    提起抗告，再經本院以110年度毒抗字第702號裁定抗告駁回
    ，有上開裁定附卷可參，且因不得再抗告而確定在案，亦有
    臺灣高等法院被告前案紀錄表在卷可稽，準此，本案「諭知
    該裁判之法院」係臺灣臺中地方法院。本院既非諭知上開強
    制戒治裁定之法院，就前開執行處分指揮聲明異議並無管轄
    權，異議人就此部分誤向本院為聲明異議之主張，於法不合
    ，應予駁回。
四、依刑事訴訟法第486條，裁定如主文。
中　　華　　民　　國　　110 　年　　8 　　月　　25　　日
            刑事第三庭    審判長法　官  邱  顯  祥
　　　　　　　　　　　　        法　官  李  明  鴻
　　　　　　　　　　　　　      法　官  楊  欣  怡
以上正本證明與原本無異。
不得抗告。
                                書記官  孫  銘  宏
　　　　　　　　　　　　　　　　
中　　華　　民　　國　　110 　年　　8 　　月　　25　　日